臺灣臺南地方法院民事裁定
111年度勞執字第17號
聲  請  人  邱明如  
            毛信智  
            毛永華  
相  對  人  和忠汽車電機行

法定代理人  王麗珍  
上列當事人間勞資爭議調解事件，聲請人聲請裁定准予強制執行
，本院裁定如下：
    主      文
聲請人邱明如與相對人於民國110年11月16日在臺南市民治市政
中心勞工局會議室成立之勞資爭議調解記錄中關於「相對人願再
給付聲請人邱明如新臺幣15萬元，分6期(110年12月15日、111年
1月15日、111年2月15日、111年3月15日、111年4月15日、111年
5月15日)，每期給付新臺幣2萬5,000元」之調解內容，其中第4
期、第5期即相對人於民國111年3月15日、4月15日應給付聲請人
邱明如新臺幣2萬5,000元、2萬5,000元部分，准予強制執行。
聲請人毛信智、毛永華與相對人於民國110年11月16日在臺南市
民治市政中心勞工局會議室成立之勞資爭議調解記錄中關於「相
對人願再給付聲請人毛信智、毛永華新臺幣35萬元，分10期(110
年12月15日、111年1月15日、111年2月15日、111年3月15日、11
1年4月15日、111年5月15日、111年6月15日、111年7月15日、11
1年8月15日、111年9月15日)，每期給付新臺幣3萬5,000元」之
調解內容，其中第4期、第5期即相對人於民國111年3月15日、4
月15日應給付聲請人毛信智、毛永華新臺幣3萬5,000元、3萬5,0
00元部分，准予強制執行。
聲請人其餘聲請駁回。
聲請程序費用由相對人負擔。 
    事實及理由
一、聲請意旨略以：兩造間勞資爭議於民國110年11月16日在臺
    南市政府民治市政中心勞工局會議室進行調解，經調解成立
    在案，相對人同意給付聲請人邱明如新臺幣(下同)15萬元，
    分6期(110年12月15日、111年1月15日、111年2月15日、111
    年3月15日、111年4月15日、111年5月15日)，每期給付2萬5
    ,000元；另同意給付相對人毛信智、毛永華35萬元，分10期
    (110年12月15日、111年1月15日、111年2月15日、111年3月
    15日、111年4月15日、111年5月15日、111年6月15日、111
    年7月15日、111年8月15日、111年9月15日)，每期給付3萬5
    ,000元。詎相對人自111年3月15日起即未依調解內容履行，
    爰依勞資爭議處理法第59條第1項規定，聲請就上開調解內
    容中相對人應給付聲請人邱明如第4期、第5期各2萬5,000元
    、2萬5,000元，及自111年3月15日起至清償日止，按週年利
    率百分之5計算之利息；相對人應給付聲請人毛信智、毛永
    華第4期、第5期3萬5,000元、3萬5,000元，及自111年3月15
    日起至清償日止，按週年利率百分之5計算之利息範圍內，
    裁定准予強制執行等語。
二、按勞資爭議經調解成立或仲裁者，依其內容當事人一方負私
    法上給付之義務，而不履行其義務時，他方當事人得向該管
    法院聲請裁定強制執行。有下列各款情形之一者，法院應駁
    回其強制執行裁定之聲請：一、調解內容或仲裁判斷，係使
    勞資爭議當事人為法律上所禁止之行為。二、調解內容或仲
    裁判斷，與爭議標的顯屬無關或性質不適於強制執行。三、
    依其他法律不得為強制執行，勞資爭議處理法第59條第1項
    、第60條分別定有明文。
三、經查，聲請人主張兩造成立如聲請意旨所述勞資爭議調解內
    容之事實，業據其提出臺南市政府勞工局勞資爭議調解紀錄
    1份為證，堪信為真實。依該調解紀錄調解結果欄所載，足
    認兩造確就「相對人同意聲請人邱明如接受前已給付之10萬
    元，另外相對人再給付15萬元，分6期(110年12月15日、111
    年1月15日、111年2月15日、111年3月15日、111年4月15日
    、111年5月15日)，每期給付2萬5,000元；聲請人毛信智及
    毛永華接受前已給付之5萬元，另外相對人再給付35萬元，
    分10期(110年12月15日、111年1月15日、111年2月15日、11
    1年3月15日、111年4月15日、111年5月15日、111年6月15日
    、111年7月15日、111年8月15日、111年9月15日)，每期給
    付3萬5,000元」之內容已成立調解無誤。經核前開調解內容
    ，並無勞資爭議處理法第60條各款規定所示情形，相對人亦
    未依前開調解紀錄內容履行。從而，聲請人依勞資爭議處理
    法第59條第1項規定，請求本院就兩造於110年11月16日在臺
    南市政府勞工局所成立之勞資爭議調解內容，於主文第1、2
    項所示之範圍內，准予強制執行，於法即無不合，應予准許
    。至於聲請人主張遲延利息部分，因前開調解紀錄內容並未
    載明遲延給付時，遲延利息計算之利率，其內容尚不能具體
    特定，此部分之聲請，於法尚未有合，應予駁回。
四、依勞資爭議處理法第59條第1項，非訟事件法第21條第2項，
    民事訴訟法第78條，裁定如主文。
中　　華　　民　　國　　111 　年　　4 　　月　　28　　日
                  勞動法庭    法  官  林勳煜
上列正本證明與原本無異。
如不服本裁定，得於收受裁定正本後10日內向本院提出抗告狀，
並繳納抗告裁判費新臺幣1,000元整。
中　　華　　民　　國　　111 　年　　4 　　月　　28　　日
　　　　　　　　　　　　　　　書記官  朱烈稽